臺灣高雄地方法院刑事判決　　　　　　　95年度易字第2393號
公　訴　人　臺灣高雄地方法院檢察署檢察官
被　　　告　丙○○
　　　　　　　　　　（現於臺灣高雄監獄另案執行中）
上列被告因竊盜案件，經檢察官提起公訴（95年度偵字第29731
號），本院訊問後，被告為有罪之陳述，本院合議庭裁定由受命
法官獨任行簡式審判程序並判決如下：
    主  文
丙○○共同攜帶兇器竊盜，處有期徒刑陸月，扣案之破壞剪貳支
、鐵條拾貳支、美工刀貳支、刀片柒片，均沒收之。又共同攜帶
兇器竊盜，處有期徒刑陸月，扣案之破壞剪貳支、鐵條拾貳支、
美工刀貳支、刀片柒片，均沒收之。又共同攜帶兇器竊盜，處有
期徒刑陸月，扣案之破壞剪貳支、鐵條拾貳支、美工刀貳支、刀
片柒片，均沒收之。應執行有期徒刑壹年，扣案之破壞剪貳支、
鐵條拾貳支、美工刀貳支、刀片柒片，均沒收之。
    事  實
一、丙○○與戊○○（業已判決）共同基於意圖為自己不法所有
    之犯意聯絡，分別於附表六至八所示時間、地點，以附表六
    至八所示之方法，竊取附表六至八所示臺灣電力股份有限公
    司（下稱臺電公司）所有之電纜線得手，後兩人將上開竊得
    之電纜線，持至林豐永（業經檢察官另案偵辦）所經營之資
    源回收場，以每公斤新臺幣（下同）160 元之價格，出售予
    林豐永獲利。嗣於95年11月8 日16時50分，在高雄縣內門鄉
    ○○村○區○○道路，為警當場查獲丙○○與戊○○以美工
    刀削剝電纜線外皮，而起出裸硬銅線9.9 公斤、PVC 電纜線
    17.2公斤，並扣得戊○○所有之破壞剪2 支、鐵條12支、美
    工刀2 支、刀片7 片，始悉上情。
二、案經高雄縣政府警察局旗山分局報請臺灣高雄地方法院檢察
    署檢察官偵查起訴。
    理  由
一、本件被告丙○○所犯係死刑、無期徒刑、最輕本刑為3 年以
    上有期徒刑以外之罪，其於準備程序中就被訴事實為有罪之
    陳述，經法官告知簡式審判程序之旨，並聽取公訴人及被告
    之意見後，經本院裁定由受命法官獨任進行簡式審判程序，
    合先敘明。
二、訊據被告丙○○對於上揭事實於本院審理時坦承不諱，核與
    證人甲○○、丁○○於警詢證述之情節，相互符合，並有同
    案被告戊○○於警詢、偵訊及本院審理時供述在卷，復有高
    雄縣政府警察局旗山分局扣押物品目錄表、贓物認領保管單
    、電訊力線路失竊現場調查報告表、現場照片在卷可稽，此
    外，且有被告戊○○所有、供本件竊盜所用之破壞剪2 支、
    鐵條12支、美工刀2 支、刀片7 片扣案可佐。顯見被告丙○
    ○之前開自自，應與事實相符，堪以採信。是以，本件事證
    明確，被告丙○○犯行堪以認定，應依法論科。
三、查被告丙○○與戊○○共同持以為附表六至八之竊盜犯行之
    扣案破壞剪2 支、鐵條12支，係供被告等持之插入電線桿洞
    中用以攀爬及剪斷電纜線之用，足見該破壞剪、鐵條，質地
    堅硬，顯足以對人之生命、身體、安全構成威脅，係屬兇器
    無訛。核被告丙○○就附表六至八之犯行，均係犯刑法第32
    1 條第1 項第3 款之攜帶兇器竊盜罪。被告丙○○就上開附
    表六至八犯行，與同案被告戊○○互有犯意聯絡與行為分擔
    ，應論以共同正犯。被告丙○○所犯前開3 罪間，犯意各別
    ，行為互異，應分論併罰之。爰審酌被告時值青壯，竟不思
    以正當方式賺取財物，竟貪圖私利，屢次竊取公眾使用及臺
    灣電力公司所有之電纜線，侵害他人之財產權及公眾用電之
    權益與安全，所生損害甚鉅，且被告素行非佳，此有臺灣高
    等法院被告前案紀錄表在卷，惟念及被告犯後坦承犯行，態
    度良好，暨其犯罪動機、目的等一切情狀，分別量處如主文
    所示之刑，並定其應執行刑。又扣案之破壞剪2 支、鐵條12
    支、美工刀2 支、刀片7 片，均係同案被告戊○○所有，供
    本案被告2 人犯罪所用之物，業據其等供述在卷，爰依刑法
    第38條第1 項第2 款規定宣告沒收之。
據上論斷，應依刑事訴訟法第299 條第1 項前段、第273 條之1
第1 項、第284 條之1 ，刑法第28條、第321 條第1 項第3 款、
第51條第5 款、第38條第1 項第2 款，判決如主文。
本案經檢察官乙○○到庭執行職務。
中　　華　　民　　國　　96　　年　 　4　　月　　11　　日
                  刑事第十一庭  法　官  吳金芳
以上正本證明與原本無異。
如不服本判決，應於判決送達後10日內，向本院提出上訴狀。
中　　華　　民　　國　　96　　年　　4 　　月　　13　　日
                                書記官  周美
附錄本案論罪科刑法條全文：
中華民國刑法第321條
犯竊盜罪而有左列情形之一者，處6 月以上、5 年以下有期徒刑
：
　一  於夜間侵入住宅或有人居住之建築物、船艦或隱匿其內而
      犯之者。
　二  毀越門扇、牆垣或其他安全設備而犯之者。
　三  攜帶兇器而犯之者。
　四  結夥三人以上而犯之者。
　五  乘火災、水災或其他災害之際而犯之者。
　六  在車站或埠頭而犯之者。
前項之未遂犯罰之。
附表：
  ┌─┬───┬─────┬────┬─────────┬────┬────┐
  │編│竊盜  │ 犯罪地點 │竊得財物│    犯 罪 方 法   │行為人  │ 被害人 │
  │號│時間  │          │        │                  │        │        │
  │  │      │          │        │                  │        │        │
  ├─┼───┼─────┼────┼─────────┼────┼────┤
  │一│95年8 │台南縣龍崎│臺電公司│持客觀上具有危險性│戊○○  │臺灣電力│
  │  │月21日│鄉○○段44│所有之PV│足供兇器使用之破壞│        │股份有限│
  │  │。    │3號附近（ │C電纜線 │剪2 支及鐵條12支，│        │公司    │
  │  │      │桿號：埤仔│（48,5公│將鐵條插入電桿攀登│        │        │
  │  │      │78右2C3） │尺）。  │孔內後，再攀爬上電│        │        │
  │  │      │。        │        │桿，以破壞剪剪下電│        │        │
  │  │      │          │        │纜線竊得。        │        │        │
  ├─┼───┼─────┼────┼─────────┼────┼────┤
  │二│95年9 │台南縣龍崎│同上，93│同上。            │同上    │同上    │
  │  │月26日│鄉○○段18│公尺。  │                  │        │        │
  │  │。    │6號附近（ │        │                  │        │        │
  │  │      │桿號：烏山│        │                  │        │        │
  │  │      │23~25）。 │        │                  │        │        │
  ├─┼───┼─────┼────┼─────────┼────┼────┤
  │三│95年10│台南縣龍崎│同上，77│同上。            │同上    │同上    │
  │  │月13日│鄉○○段27│.1 公尺 │                  │        │        │
  │  │。    │2號附近（ │。      │                  │        │        │
  │  │      │桿號：烏山│        │                  │        │        │
  │  │      │10~11之1）│        │                  │        │        │
  │  │      │。        │        │                  │        │        │
  ├─┼───┼─────┼────┼─────────┼────┼────┤
  │四│95年10│高雄縣內門│同上，25│同上。            │同上    │同上    │
  │  │月25日│鄉衙門口6 │5.9 公尺│                  │        │        │
  │  │。    │號。      │。      │                  │        │        │
  ├─┼───┼─────┼────┼─────────┼────┼────┤
  │五│不詳時│高雄縣內門│同上，19│同上。            │同上    │同上    │
  │  │間。  │鄉內東村茄│.6公尺。│                  │        │        │
  │  │      │苳（桿號：│        │                  │        │        │
  │  │      │山頭幹18-1│        │                  │        │        │
  │  │      │8之1）。  │        │                  │        │        │
  ├─┼───┼─────┼────┼─────────┼────┼────┤
  │六│95年9 │台南縣龍崎│同上，18│同上。            │戊○○與│同上    │
  │  │月8日 │鄉石槽村18│4.5 公尺│                  │丙○○共│        │
  │  │。    │號邊號附近│。      │                  │同犯之。│        │
  │  │      │（桿號：磅│        │                  │        │        │
  │  │      │空22-27） │        │                  │        │        │
  │  │      │。        │        │                  │        │        │
  │  │      │          │        │                  │        │        │
  │  │      │          │        │                  │        │        │
  ├─┼───┼─────┼────┼─────────┼────┼────┤
  │七│95年9 │台南縣龍崎│同上，72│同上。            │同上    │同上    │
  │  │月26日│鄉石槽村  │公尺。  │                  │        │        │
  │  │。    │164地號附 │        │                  │        │        │
  │  │      │近（桿號：│        │                  │        │        │
  │  │      │磅空9-11）│        │                  │        │        │
  ├─┼───┼─────┼────┼─────────┼────┼────┤
  │八│95年9 │台南縣龍崎│同上（竊│同上。            │同上    │同上    │
  │  │月某日│鄉某處。  │得不詳長│                  │        │        │
  │  │。    │          │度電纜線│                  │        │        │
  │  │      │          │）。    │                  │        │        │
  └─┴───┴─────┴────┴─────────┴────┴────┘
